【裁判字號】    98,重訴,33
【裁判日期】    990505
【裁判案由】    殺人
【裁判全文】
臺灣臺北地方法院刑事裁定              98年度重訴字第33號
公  訴  人  臺灣臺北地方法院檢察署檢察官
被      告  乙○○
選任辯護人  張豐祥律師
上列被告因殺人等案件，本院裁定如下：
    主  文
乙○○自民國九十九年五月十日起延長羈押貳月，並禁止接見通
信。
    理  由
一、被告乙○○因殺人等案件，經本院訊問後，認涉犯刑法第
    271條第1項、第3項殺人既遂、未遂罪、第277條第1項傷害
    罪、第304條妨害自由等罪罪嫌重大，所犯殺人既、未遂罪
    嫌為最輕本刑為五年以上有期徒刑之罪，復經核閱全案卷證
    資料，被告於警詢及檢察官訊問時，避重就輕，參以，本案
    除被告外，尚有共犯龍雨鵬、龍雨海、何億海、丙○○等人
    涉嫌共同涉犯本案，並未完全排除被告及上開共犯於審判程
    序中，以證人身分進行交互詰問之可能，且共犯龍雨鵬、龍
    雨海及何億福仍在逃，有事實足認有勾串共犯之虞，而有羈
    押之原因，且非予羈押顯難進行審判程序，而有羈押之必要
    ，依刑事訴訟法第101條第1項第2款、第3款規定，於民國98
    年12月10日執行羈押，並予禁止接見通信，復於99年3月10
    日第1次延長羈押在案。
二、經查：
(一)、茲本院以羈押期間，即將屆滿，其羈押原因仍然存在茲本院
    以羈押期間，即將屆滿，被告涉犯上開殺人等罪犯嫌重大，
    所犯殺人罪為最輕本刑5年以上有期徒刑之罪。查被告於警
    詢、偵查及本院準備程序時所為之陳述，就本案之經過情形
    ，仍避重就輕，顯見仍有脫免自身重罪、並迴護共犯之嫌。
    又其所述固與共同被告供述情節部分相符，然觀諸其等供述
    之本件案發細節，仍可見諸多矛盾及不合理之處，有事實足
    認其與共犯間有勾串共犯之虞。再者，在逃之共犯龍雨鵬、
    龍雨海、何億福雖已經通緝到案，惟本案進行準備程序後，
    經檢察官、辯護人之聲請，被告與各該共犯於審判程序中，
    仍有互以證人身分進行交互詰問之必要，在被告及共犯均尚
    未進行交互詰問前，被告上開羈押原因仍然存在，且非予羈
    押顯難進行審判程序，而認仍有繼續羈押之必要，是本件被
    告應有再次延長羈押之原因及其必要，應自99年5月10日起
    ，延長羈押二月，並禁止接見通信。
(二)、辯護人辯稱：依卷內資料無從推認被告犯罪嫌疑重大等語。
    惟按刑事訴訟法第101條第1項所定「被告犯罪嫌疑重大」，
    只須檢察官提出證據在形式上足以證明被告犯罪嫌疑已足，
    至於其證據能力及證明力如何，均為審判期日之調查事項，
    並非羈押審查時所應調查，亦即法院為羈押裁定時，其本質
    上係屬為保全被告，使刑事訴訟程序得以順利進行，或為保
    全證據，或為擔保嗣後刑之執行程序，而對被告所實施剝奪
    其人身自由之強制處分，是法院審查是否准予羈押時，只須
    檢察官所提出之證據在形式上足以證明被告犯罪嫌疑重大，
    復有羈押之必要，即符合羈押之要件。本件被告被訴殺人等
    案件，前經檢察官提起公訴，並就被告犯罪事實及證據均已
    於起訴書中載明，本院於羈押審查時自得據此認定被告犯罪
    嫌疑重大，至於辯護人檢察官所提出之各項證據不足證明其
    犯罪嫌疑重大等語，係屬公訴人所提證據之證明力判斷問題
    ，合先敘明。
(三)、辯護人辯稱：本案既經檢察官起訴，相關事證應已調查清楚
    ，羈押原因已不明顯等語。查本件羈押原因依然存在，已如
    前述。且依卷附事證，被告與同案被告丁○○在案發後尚會
    合商討案情，足認被告與共犯間確有勾串之虞，本件上開羈
    押原因仍然存在。且法院對被告所執行之羈押，其本質上係
    屬為保全被告使訴訟程序得以順利進行；或為保全證據或為
    保全對被告刑罰之執行之目的，而對被告所實施之對人強制
    處分，是對被告有無羈押之必要，當由法院以有無上述羈押
    之目的依職權為之目的性裁量。本件公訴意旨認被告所涉殺
    人既遂、未遂等犯罪嫌疑重大，對於社會治安亦產生鉅大之
    影響，是以羈押被告之手段，始足達到前揭防止被告串證及
    保全後續訴訟程序進行之目的，且無法以具保、責付、限制
    住居等其他對被告等人之自由權利侵害較輕微之強制處分措
    施替代。另權衡羈押之措施對於被告等人基本權利侵害之程
    度，與為達成保全被告、確保刑事訴訟程序等落實國家刑罰
    權之公益後，認對被告等人採此拘束人身自由措施，仍屬相
    當而必要之手段。準此，為確保審判程序之完成並期發現實
    體之真實及綜合上情以觀，本院認為若不將被告繼續羈押，
    本件訴訟程序即難期得以順利遂行，應認仍有繼續羈押被告
    ，前開聲請，要無理由，應予駁回。
(四)、又辯護人雖謂被告已無羈押之必要云云，然本件原羈押原因
    及必要，均依然存在等情，業如前述。本件復查無刑事訴訟
    法第114條第1至第3款之事由，本件羈押理由仍然存在，且
    無法因具保而得使之消滅情形，辯護人請求以具保代替羈押
    ，自不能准許。至被告及辯護人聲請解除解除接見通信，惟
    被告仍有羈押原因及必要，已如前述，且公訴人及共同被告
    甲○、丁○○、丙○○之辯護人於準備程序進行，均聲請傳
    喚被告及共同被告丁○○、甲○、丙○○等人互以證人身分
    作證，是本案在被告以證人身分進行交互詰問前，本院認仍
    有禁止接見通信之必要，其聲請解除禁止接見通信，為無理
    由，應予駁回。
三、據上論斷，應依刑事訴訟法第108條第1項、第2項、第105條
    第3項，裁定如主文。
中    華    民    國    99    年    5     月    5     日
                  刑事第十四庭  審判長法  官  吳冠霆
                                      法  官  陳琪媛
                                      法  官  李殷君
以上正本證明與原本無異。
如不服本裁定，應於送達後5日內，向本院提出抗告狀。
                                      書記官  殷玉芬
中    華    民    國    99    年    5     月    5    日

司法院資訊處製作；財團法人民間司法改革基金會備份。
